# 请问发行权益性证券是不是一定指为上市的股票呢？

提问人：五老峰 时间：2011-12-04 22:49:23
准则规定为上市所支付的审计费等中介费用可以冲减股票发行收入？ 想问一下，如果不是公开发行股票，而是有限公司责任公司增资或非上市的股份公司增资，那么为增资而产生的审计费用和律师费等能否冲减资本公积呢？ 希望大家帮助回复一下，谢谢！

回答人：chenyiwei
按同一原理考虑。如果这些费用更多地与融资相关，并且这些费用在发生时融资成功的可能性已经基本确定，是可以冲减发行溢价的。当然对于非上市公司而言，由于手续较为简单，此类费用可能金额较小。 要注意：如果不是直接与融资相关的增量费用，或者这些费用是在融资计划实施的早期阶段发生的，其发生时成功可能性尚不确定的，则应直接于发生时费用化处理。

回答人：chenyiwei
回复 五老峰 的帖子
比较合理的做法是：区分企业为股改和IPO申报而发生的费用。企业为股改而发生的审计、评估、法律等中介机构费用不能直接带来融资，所以应当费用化。股改后发生的中介机构费用，也要合理考虑IPO计划的进展情况，对未来的IPO成功是否已经有了较大的把握。如果对未来IPO成功的可能性没有超过 50 ％的把握，则即使已经完成股改，相关的中介费用还需要在发生时予以费用化处理的。